# 关于建造合同科目的列示

提问人：fanxu7788 时间：2011-07-20 22:50:42
回复 mytruth 的帖子
应区分各工程项目，分别计算出每个工程项目工程施工借方余额与工程结算贷方余额的差额，前者大于后者的为已完工尚未结算的款项，在存货项目反映；后者大于前者的为已结算尚未完工款在负债项目（预收款性质）反映。

回答人：chenyiwei
赞同。目前实务上对该类项目的列报仍然主要是借鉴财会[2003]27号《施工企业会计核算办法》的相关规定（尽管这个核算办法本身已经失效）。